# 产能置换指标收益入账

提问人：srmx1222 时间：2018-01-15 16:39:33
请问，企业有一煤矿去产能关闭，将产能指标按照国家政策规定通过正常程序转让其他煤矿企业，收到指标出让收益，由于关闭煤矿需要安置职工等支出，按照发改能源【 2017 】 609 号文件中“建设煤矿使用其他企业关闭退出产能指标的，双方应签订协议，由建设煤矿向关闭退出煤矿在职工安置或资金等方面提供必要的支持....”，经测算，关闭煤矿涉及的安置支出将高于转让指标的收益，是否可以将该收益专项用于职工安置支出，收到时计入专项应付款或其他往来，支出时从其冲减，而不作为转让收益计入收入等，因为从609 号文件中也能看出国家鼓励转让指标用于关闭煤矿统筹安置支出。请问是否合理？

回答人：chenyiwei
收到指标转让款时，应确认为营业外收入；计提职工安置相关负债时计入管理费用或者营业外支出。即分别作为两项独立交易进行会计处理。参考：《瑞华研究 2010 ～ 2016 汇编》之“问题5-4-2（转让上网电量指标的收入的性质认定）”。

提问人：xljtkg 时间：2019-05-28 15:55:53
产能指标对出售方来讲是否也是无形资产？所得税前可以扣除的成本是什么？请指教

回答人：chenyiwei
对出售方而言不是无形资产，因为无成本（或者成本不能可靠计量），不符合确认无形资产的条件。